【裁判字號】    89,上訴,130
【裁判日期】    890427
【裁判案由】    毒品危害防制條例
【裁判全文】
臺灣高等法院臺南分院刑事判決              八十九年度上訴字第一三號  Ｃ
      上  訴  人
      即  被  告  甲  ○  ○
右上訴人因違反毒品危害防制條例案件，不服臺灣雲林地方法院八十八年度訴字第三
七六號中華民國八十八年十二月十三日第一審判決（起訴案號：臺灣雲林地方法院檢
察署八十八年度偵字第六五號），提起上訴，本院判決如左：
      主    文
原判決關於施用第一級毒品及定應執行刑部分均撤銷。
甲○○連續施用第一級毒品，累犯，處有期徒刑壹年貳月；扣案之第一級毒品海洛因
淨重壹點陸陸公克及沾有第一級毒品海洛因殘留之殘渣袋個均沒收銷燬之；另扣案
之葡萄糖粉末淨重點陸公克沒收之。
其他上訴駁回。
駁回部分所處之刑與第二項所宣告之刑，應執行有期徒刑壹年捌月；扣案之第一級毒
品海洛因淨重壹點陸陸公克、沾有第一級毒品海洛因殘留之殘渣袋個及第二級毒品
甲基安非他命淨重壹點捌伍公克均沒收銷燬之；另扣案之葡萄糖粉末淨重點陸公
克沒收之。
      事    實
一、甲○○於民國（下同）八十七年間因犯非法吸用化學合成麻醉藥品罪，經臺灣雲
    林地方法院判處有期徒刑六月確定，於八十七年六月十八日執行完畢，復因施用
    毒品案件，經臺灣雲林地方法院八十七年度毒聲字第五六七號裁定送觀察、勒戒
    後，認無繼續施用毒品之傾向，由臺灣雲林地方法院檢察署檢察官於八十七年十
    二月二十八日以八十七年度偵字第四五一一號不起訴處分確定。嗣甲○○又基於
    概括之犯意，自八十八年七月上旬某日起至同年八月十四日止，連續在雲林縣東
    勢鄉○○村○○路三十一之二號住處及雲林縣台西鄉、四湖鄉、土庫鎮等多處工
    地，將第一級毒品海洛因（以下簡稱海洛因）混合葡萄糖粉末後，以針筒注射之
    方式施用海洛因多次；又基於概括之犯意，自八十八年四月間某日起至同年八月
    十三日止，連續在雲林縣東勢鄉○○村○○路三十一之二號住處及雲林縣台西鄉
    、四湖鄉、土庫鎮等多處工地，將第二級毒品甲基安非他命（以下簡稱安非他命
    ）置於玻璃球內燒烤成煙霧後經過濾吸食其煙霧之方式，施用安非他命多次。嗣
    於八十八年八月十四日二十三時五十分許，在雲林縣東勢鄉○○村○○路三十一
    之二號住處為警查獲，並扣得海洛因淨重一點六六公克、沾有海洛因殘留之殘渣
    袋三個、葡萄糖粉末淨重三點六三公克、及安非他命淨重一點八五公克，經臺灣
    雲林地方法院以八十八年度毒聲字第一一三九號裁定送觀察、勒戒後，認有繼續
    施用毒品之傾向，送臺灣雲林戒治所強制戒治。
二、案經雲林縣警察局移送臺灣雲林地方法院檢察署檢察官偵查起訴。
      理    由
一、右開事實，業經上訴人即被告甲○○自白不諱，扣案之白粉四小包，經送法務部
    調查局鑑定結果，其中二小包係海洛因淨重一點六六公克，另白粉二小包淨重三
    點六三公克均無毒品成分（被告供稱係其稀釋海洛因所用之葡萄糖），此有該局
    八十八年十月五日00000000000號鑑定通知書附卷可稽（見一審卷第
    十七頁）；另扣案之殘渣袋三個，經送法務部調查局檢驗結果均有海洛因殘留，
    有該局八十八年十一月十日00000000000號鑑定通知書在案可考（見
    一審卷第三十五頁），又扣案之結晶四小包，經送法務部調查局鑑定結果，均係
    安非他命淨重一點八五公克，亦有該局八十八年十月五日0000000000
    0號鑑定通知書在卷可憑，且被告為警查獲後所採集之尿液經雲林縣衛生局檢驗
    結果呈甲基安非他命、嗎啡陽性反應（由於海洛因於人體會代謝成嗎啡，因此施
    用海洛因者，其尿液中呈嗎啡反應），此有該局出具之編號八七一號煙毒尿液檢
    驗報告在卷可稽（見偵查卷第十七頁）。又被告前因施用毒品案件，經臺灣雲林
    地方法院八十七年度毒聲字第五六七號裁定送觀察、勒戒後，認無繼續施用毒品
    之傾向，由臺灣雲林地方法院檢察署檢察官於八十七年十二月二十八日以八十七
    年度偵字第四五一一號不起訴處分確定，有該案不起訴處分書及臺灣雲林地方法
    院檢察署刑案資料查註表在卷足憑；其於五年內再犯本件毒品危害防制條例第十
    條之罪，經依臺灣雲林地方法院八十八年度毒聲字第一一三九號裁定送觀察、勒
    戒後，認有繼續施用毒品之傾向，復有臺灣雲林看守所附設勒戒處所八十八年九
    月三日雲所境總字第一六九二號函送之證明書一份附卷可參。本件事證明確，被
    告之犯行堪予認定。
二、核被告所為，係犯毒品危害防制條例第十條第一項之施用第一級毒品罪及同條第
    二項之施用第二級毒品罪。被告持有海洛因及安非他命之低度行為，分別為施用
    之高度行為所吸收，不另論罪。其先後多次施用第一、二級毒品之行為，時間緊
    接、犯罪構成要件相同，顯係基於概括之犯意反覆為之，各為連續犯，應分別論
    以一罪並均加重其刑。被告所犯施用第一、二級毒品罪，罪名互異、犯意各別，
    應分論併罰。查被告甲○○於八十七年間因犯非法吸用化學合成麻醉藥品罪，經
    臺灣雲林地方法院判處有期徒刑六月確定，於八十七年六月十八日執行完畢，有
    臺灣雲林地方法院檢察署刑案資料查註紀錄表可按，五年以內再犯本件有期徒刑
    以上之罪，為累犯，應依刑法第四十七條之規定加重其刑。
三、原審就被告施用第一級毒品部分予論科，固非無見，惟送法務部調查局檢驗結果
    均有海洛因殘留之殘渣袋三個，原判決謂送檢驗殘渣袋有四個而宣告沒收四個殘
    渣袋，顯有不符。被告上訴意旨以原審量刑太重而指摘原判決關於此部分之判決
    不當，雖不足採，但原判決既有上開未洽之處，應由本院將原判決關於施用第一
    級毒品及定應執行刑部分均撤銷改判。爰審酌被告犯罪之動機、目的、手段、次
    數，所生之危害及犯罪後之態度等一切情狀，量處如主文第二項所示之刑。扣案
    第一級毒品海洛因淨重一點六六公克、沾有第一級毒品海洛因殘留之殘渣袋三個
    ，應依毒品危害防制條例第十八條第一項前段之規定沒收銷燬之；另葡萄糖粉末
    淨重三點六三公克，係被告所有、且係供其犯罪所用之物，應依刑法第三十八條
    第一項第二款之規定沒收。
四、原審就被告施用第二級毒品部分，依毒品危害防制條例第十條第二項、第十八條
    第一項前段，刑法第十一條前段、第五十六條、第四十七條，並審酌被告有吸用
    安非他命前科，犯罪之動機、目的、手段、次數，所生之危害及犯罪後之態度等
    一切情狀，量處被告有期徒刑十月；扣案之安非他命淨重一點八五公克，依毒品
    危害防制條例第十八條第一項前段之規定沒收銷燬之，認事用法及量刑均無不當
    。被告上訴意旨以原審量刑太重而指摘原判決此部分之判決不當，為無理由，應
    予駁回。上訴駁回部分所處之刑與撤銷改判部分所宣告之刑，定應執行之刑如主
    文第四項所示。
據上論結，應依刑事訴訟法第三百六十八條、第三百六十九條第一項前段、第三百六
十四條，毒品危害防制條例第十條第一項、第十八條第一項前段，刑法第十一條前段
、第五十六條、第四十七條、第三十八條第一項第二款、第五十一條第五款，判決如
主文。
本案經檢察官李傳來到庭執行職務。
中    華    民    國      八十九      年      四      月      二十七    日
                                  臺灣高等法院臺南分院刑事第三庭
                                      審判長法官  黃    聰    明
                                            法官  楊    省    三
                    法官  黃    三    哲
右正本證明與原本無異。
施用第一級毒品部分如不服本判決，應於判決送達後十日內向本院提出上訴狀，其未
敘述理由者並應於提出上訴狀後十日內向本院補提理由書（應附繕本)。
其餘不得上訴。
                                     法院書記官  陳    淑    貞
中    華    民    國      八十九      年      五      月        一      日
附錄本案論罪科刑適用之法條：
毒品危害防制條例第十條：
施用第一級毒品者，處六月以上五年以下有期徒刑。
施用第二級毒品者，處三年以下有期徒刑。


司法院資訊處製作；財團法人民間司法改革基金會備份。
